臺灣高等法院臺中分院刑事判決
111年度上訴字第1307號
上  訴  人  臺灣臺中地方檢察署檢察官
上  訴  人  
即  被  告  姚泊源


選任辯護人  王仁祺律師
上  訴  人  
即  被  告  張嘉荃（原名張嘉全）


選任辯護人  賴柔樺律師
            李進建律師
上列上訴人等因被告等違反槍砲彈藥刀械管制條例案件，不服臺
灣臺中地方法院110年度重訴字第1006號中華民國111年2月23日
第一審判決（起訴案號：臺灣臺中地方檢察署110年度偵字第767
8、7902號），提起上訴，本院判決如下：
    主  文
上訴駁回。
    犯罪事實
一、緣曾建財(經原審判處有期徒刑3年6月確定)於民國110年2月
    間某日，因其未經許可而持有如附表一編號1所示可發射子
    彈具有殺傷力之非制式手槍故障，委請張嘉荃（原名張嘉全
    ，下稱張嘉荃）轉交姚泊源送修，並同意修理費為新臺幣（
    下同)16,000元。姚泊源及張嘉荃均明知可發射子彈具有殺
    傷力之非制式手槍，屬槍砲彈藥刀械管制條例第4條第1項第
    1款所列管之槍砲，非經中央主管機關許可，不得持有。竟
    與曾建財共同基於非法持有可發射子彈具有殺傷力槍枝之犯
    意聯絡，先由張嘉荃自曾建財處收受後攜離，再轉交予姚泊
    源修理，而未經許可共同持有上開槍枝。
二、嗣因警方偵辦毒品案件，於110年2月23日16時許，在張嘉荃
    經營位於臺中市○○區○○路○○○巷00號之烤漆場，當場查獲曾
    建財持有如附表一編號2至4所示之子彈。經曾建財主動告知
    警方如附表一編號1所示之手槍之去向，並配合警方聯絡張
    嘉荃取回上開交由姚泊源修理之手槍。嗣姚泊源駕駛車牌號
    碼000-0000號自用小客車(車主：○○○)搭載張嘉荃，於110年
    2月27日20時34分許，抵達上開烤漆場，由張嘉荃下車自副
    駕駛座之腳踏墊下取出如附表一編號1所示之手槍交予曾建
    財，隨即遭警方當場查獲，而查悉上情。
三、案經臺灣臺中地方檢察署檢察官指揮臺中市政府警察局刑事
    警察大隊報告臺灣臺中地方檢察署檢察官偵查起訴。 
    理    由
一、按被告以外之人於審判外之言詞或書面陳述，除法律有規定
    者外，不得作為證據；又被告以外之人於審判外之陳述，雖
    不符合同法第159條之1至第159條之4之規定，但經當事人於
    審判程序同意作為證據，法院審酌該言詞陳述或書面陳述作
    成時之情況，認為適當者，亦得為證據。當事人、代理人或
    辯護人於法院調查證據時，知有第159條第1項不得為證據之
    情形，而未於言詞辯論終結前聲明異議者，視為有前項之同
    意，刑事訴訟法第159條第1項及第159條之5分別定有明文。
    本案以下由檢察官所提出而採為判決基礎之證據，其性質屬
    被告以外之人於審判外之陳述而屬傳聞證據者，檢察官、上
    訴人即被告(下稱被告)姚泊源、張嘉荃及辯護人於本院準備
    程序及審判程序，均表示沒有意見(見本院卷第160至162頁
    、第187至188頁)，本院審酌上開傳聞證據作成時之情況，
    核無違法取證及證明力明顯過低之瑕疵，為證明犯罪事實所
    必要，亦認為以之作為證據為適當，得逕依同法第159條之5
    第2項規定作為證據。又傳聞法則乃對於被告以外之人於審
    判外之言詞或書面陳述而為之規範。本案判決以下引用之非
    供述證據，無刑事訴訟法第159條第1項規定傳聞法則之適用
    ，經本院於審判時依法踐行調查證據程序，與本案待證事實
    具有自然之關聯性，且無證據證明係公務員違法取得之物，
    依法自得作為證據。
二、被告姚泊源於原審及本院審判時，對於上開非法持有手槍之
    犯罪事實均坦承不諱，核與證人即共同被告曾建財於檢察官
    偵查及原審審判時證述之情節相符，並有臺中市政府警察局
    刑事警察大隊偵查第八隊偵查報告、臺灣臺中地方法院110
    年聲搜字第226號搜索票、臺中市政府警察局刑事警察大隊
    搜索扣押筆錄、扣押物品目錄表、現場蒐證照片、被告姚泊
    源與LINE通訊軟體暱稱「謝冬冬」間對話紀錄擷圖、曾建財
    與被告張嘉荃間行動電話通話紀錄擷圖、被告張嘉荃LINE通
    訊軟體之聯絡人資訊、曾建財與被告張嘉荃間LINE通訊軟體
    對話紀錄擷圖、監視器錄影畫面擷圖、車輛詳細資料報表等
    在卷可稽，復有如附表一、如附表二編號1至2所示之物扣案
    可資佐證。又扣案如附表一編號1所示之手槍，經送內政部
    警政署刑事警察局鑑定結果：認係非制式手槍，由仿手槍外
    型製造之槍枝，組裝已貫通之金屬槍管而成，雖握把護木脫
    落，惟擊發功能正常，可供擊發適用子彈使用，認具殺傷力
    ，有該局110年4月19日刑鑑字第1100026579號鑑定書及照片
    在卷足憑（見偵字第7902號卷第447至449頁）。足認被告姚
    泊源所為之任意性自白與事實相符，堪以採信。
三、被告張嘉荃於本院雖否認有共同持有手槍之犯行，辯稱：我
    只有介紹曾建財跟被告姚泊源認識等語。然被告張嘉荃於原
    審準備程序時供稱：被告姚泊源是在110年2月27日當天把槍
    給我，我再把槍還給曾建財，手槍跟彈匣有一併還給曾建財
    ，彈匣裡面沒有子彈，我拿到的時候手槍跟彈匣是分開的，
    所以我才知道彈匣裡面沒有子彈等語(見原審卷第165頁)；
    復於原審審判時坦稱：我承認持有非制式手槍，我拿槍給姚
    泊源去修理的時候，當時槍枝是沒有子彈的等語(見原審卷
    第408頁)。且證人曾建財於檢察官偵查時證稱：「(槍你後
    來送修，是把槍交給誰？)張嘉荃，因為都是張嘉荃聯絡姚
    泊源，我無法直接聯繫姚泊源。(修槍費用，你交給張嘉荃
    或姚泊源？)當天本來我要交給張嘉荃，但張嘉荃還沒拿的
    時候，警察就衝進來，所以最後我錢沒有交出去。(修槍要1
    6,000元是誰告訴你的？)張嘉荃。...我當時住張嘉荃那邊
    ，我交槍給張嘉荃後，張嘉荃拿槍去放」等語(見偵字第767
    8號卷第134至135頁)；被告姚泊源於原審羈押訊問時供稱：
    「曾建財說對方報12,000元的修理費，問我這邊有沒有比較
    便宜，但是張嘉荃叫我報16,000元，希望曾建財知難而退」
    等語(見聲羈卷第16頁)。堪認被告張嘉荃於曾建財將上開槍
    枝送被告姚泊源修理之過程中，除曾因轉交之關係而將上開
    槍枝置於自己實力支配之下外，並曾介入其議價過程，並非
    僅僅介紹曾建財與被告姚泊源認識而已。此外復有上開書證
    、物證可稽，是被告張嘉荃於原審所為之任意性自白與事實
    相符，堪以採信。其嗣於本院否認犯行所為辯解，無從憑採
    。
四、綜上，本案事證明確，被告姚泊源、張嘉荃之犯行，均事證
    明確，堪以認定，應予依法論科。
五、論罪科刑：
(一)查被告姚泊源、張嘉荃持有之上開槍枝，經鑑定結果，係非
    制式手槍，已如前述，是其2人所為，均係犯槍砲彈藥刀械
    管制條例第7條第4項之非法持有非制式手槍罪。公訴意旨雖
    認被告姚泊源、張嘉荃所為，係犯槍砲彈藥刀械管制條例第
    7條第1項之販賣具殺傷力之手槍、第12條第1項之販賣具殺
    傷力之子彈罪嫌等語，惟經本院審判結果，因不能證明被告
    姚泊源、張嘉荃有犯前開販賣槍彈之高度行為（詳後述不另
    為無罪之諭知），而認定其等僅犯非法持有非制式手槍罪，
    又販賣非制式手槍罪與持有非制式手槍罪及販賣子彈罪間，
　　具高低度之吸收關係及想像競合關係，僅係起訴犯罪事實之
    一部減縮，尚無變更起訴法條之問題，附此敘明。
(二)被告姚泊源、張嘉荃與曾建財就上開持有非制式手槍犯行，
    有犯意聯絡及行為分擔，應論以共同正犯。
(三)按刑法第59條之酌量減輕其刑，必於犯罪之情狀，在客觀上
    足以引起一般同情，認為即予宣告法定最低度刑期，猶嫌過
    重者，始有其適用。查被告姚泊源所犯之槍砲彈藥刀械管制
    條例第7條第4項之未經許可，持有可發射子彈具有殺傷力之
    非制式手槍罪，本係基於所持有物品之危險考量而為之特別
    立法，自無徒以被告姚泊源持有上開物品並未用於不法用途
    ，無實質足生侵害他人之法益，即謂其足堪同情，且審酌槍
    枝之危險性甚高，為政府嚴禁之違禁物，對社會治安之危害
    非輕，而上開槍砲彈藥刀械管制條例所定之重刑，均係為達
    防止暴力犯罪，以保障人民生命、身體、自由及財產等之安
    全之目的。被告姚泊源明知手槍對社會治安有害，竟允諾為
    曾建財修理故障之非制式手槍而與其共同非法持有，使上開
    槍枝回復正常狀態，對社會治安造成潛在威脅及危險性甚高
    。本院認依被告姚泊源之犯罪情狀，尚無何顯可憫恕而認科
    以最低度刑仍嫌過重之情事；至於被告姚泊源有無使用槍枝
    犯案、犯罪之目的、犯罪後自白犯行之態度、家庭狀況等情
    ，則屬刑法第57條各款所定於法定刑範圍內審酌科刑事由範
    疇，尚難據以為適用刑法第59條之理由，故被告姚泊源及其
    辯護人雖以被告姚泊源教育程度不高、並未持槍危害社會、
    坦承犯行、因思慮不周及經濟能力有限下誤觸法網等情，請
    求依刑法第59條規定酌減其刑等語，本院仍認無適用刑法第
    59條規定予以酌減其刑之餘地。
六、原審經審判結果，以被告姚泊源、張嘉荃之犯罪均事證明確
    ，適用槍砲彈藥刀械管制條例第7條第4項，刑法第11條前段
    、第28條、第42條第3項前段等規定，審酌被告姚泊源、張
    嘉荃均知悉非法持有槍枝，為法律所嚴禁之行為，其等仍漠
    視法令，而為上開犯行，所為對於社會秩序及民眾安全具有
    潛在威脅及危險，固應予非難；惟衡量其等持有上開槍枝，
    尚未供作任何犯罪行為之用，並未因此造成他人現實之惡害
    ，且斟酌其等持有本案違禁物之情狀、時間之長短，並考量
    被告2人犯後均坦承犯行之態度，且斟酌其等犯罪之動機、
    目的，兼衡其等自述之智識程度、家庭生活經濟狀況（見原
    審卷第409至410頁）等一切情狀，均量處有期徒刑5年2月，
    併科罰金5萬元，且就併科罰金部分均諭知易服勞役之折算
    標準。另就沒收部分，敘明：①扣案如附表一編號1所示非制
    式手槍1枝，係槍砲彈藥刀械管制條例第4條第1項第1款所稱
    之槍枝，而屬違禁物，應依刑法第38條第1項規定，分別於
    被告姚泊源、張嘉荃所犯罪刑項下宣告沒收；②
　　扣案如附表二編號1所示之OPPO行動電話1支(含門號0000000
    000號SIM卡1張)為被告張嘉荃所有，及扣案如附表二編號2
    所示之黑色iPhone行動電話1支（含門號0000000000號SIM卡
    1張)為被告姚泊源所有，均供被告張嘉荃、姚泊源本案持有
    槍枝所用，爰均依刑法第38條第2項前段規定，分別於被告
    姚泊源、張嘉荃所犯罪刑項下宣告沒收。至扣案如附表二編
    號3所示之白色iPhone行動電話1支（含門號0000000000號SI
    M卡1張），與被告姚泊源本案犯罪無關連性，業據被告姚泊
    源於原審供明在卷（見原審卷第396頁），復無其他證據足
    證該物品與被告姚泊源之本案犯罪有關，爰不予宣告沒收；
    ③被告姚泊源及張嘉荃於原審均供稱：未收到修理槍枝16,00
    0元之費用等語(見原審卷第405頁)，核與曾建財於原審供稱
    ：我記得是市刑大組長將16,000元交給我，我有把錢交給張
    嘉荃，但沒有幾秒鐘，警察就衝進來，後來組長有將16,000
    元拿回去等語(見原審卷第404至405頁)相符，且卷內並無任
    何證據足認被告姚泊源、張嘉荃有因本案犯行獲得現金或任
    何利益，自無庸依刑法第38條之1第1項、第3項之規定予以
    宣告沒收或追徵。復就被告姚泊源、張嘉荃被訴販賣具殺傷
    力之手槍、子彈罪嫌部分，以其等之犯罪嫌疑不足，而不另
    為無罪之諭知（詳後述）。經核原判決之認事用法均無違誤
    ，所為之量刑亦已注意及考量刑法第57條所列各款事項，符
    合罰當其罪之原則，亦與比例原則相符，並無輕重失衡之情
    。被告張嘉荃提起上訴，執前詞否認犯罪；被告姚泊源提起
    上訴，則以其自始至終坦承犯行，犯後態度良好，本件情輕
    法重、情堪憫恕，原審之量刑過重等情，請求本院從輕量刑
    並依刑法第59條規定酌減其刑，經核均無理由，應予駁回其
    2人之上訴。
七、不另為無罪諭知部分：
(一)公訴意旨略以：被告姚泊源、張嘉荃明知依法管制之槍砲、
    子彈，未經許可，不得販賣，被告姚泊源、張嘉荃竟共同基
    於販賣槍砲、子彈之犯意聯絡，由曾建財先向被告張嘉荃表
    示欲購買槍砲後，被告張嘉荃遂向友人即被告姚泊源傳達該
    訊息，被告姚泊源即委由被告張嘉荃向曾建財表示同意以17
    萬元販售仿廠牌915金牛座之改造手槍1支及子彈13顆，雙方
    達成合意，並相約於被告張嘉荃經營、位於臺中市○○區○○路
    ○○○巷00號之烤漆場交易，被告姚泊源即於110年1月中旬某
    時許，攜帶其所有如附表一編號1所示之改造手槍1把及子彈
    3顆開車前往上開烤漆場後，交給被告張嘉荃轉交予曾建財
    ，曾建財再將17萬元現金交給被告張嘉荃轉交予被告姚泊源
    ，並向曾建財表示改日再另行交付10顆子彈。2、3日後，曾
    建財欲向被告張嘉荃拿取尚未交付之子彈時，被告張嘉荃即
    向其表示稱「姚泊源表示1顆子彈須以600元購買」，故曾建
    財遂再支付12,000元購買20顆子彈，並將款項交付予被告張
    嘉荃轉交被告姚泊源，3、4日後，被告張嘉荃即於上開烤漆
    場，交付20顆子彈予曾建財，曾建財取得子彈後即與不詳友
    人前往不詳山區試射子彈。因認被告姚泊源、張嘉荃均涉犯
    槍砲彈藥刀械管制條例第7條第1項販賣具殺傷力之手槍及同
    法第12條第1項之販賣具殺傷力之子彈罪嫌等語。
(二)按犯罪事實應依證據認定之，無證據不得認定犯罪事實；不
    能證明被告犯罪者，應諭知無罪之判決，刑事訴訟法第154
    條第2項、第301條第1項定有明文。又檢察官就被告犯罪事
    實，應負舉證責任，並指出證明之方法，刑事訴訟法第161
    條第1項亦定有明文。因此，檢察官對於起訴之犯罪事實，
    應負提出證據及說服之實質舉證責任。倘其所提出之證據，
    不足為被告有罪之積極證明，或其指出證明之方法，無從說
    服法院以形成被告有罪之心證，基於無罪推定之原則，自應
    為無罪判決之諭知。而認定犯罪事實所憑之證據，無論直接
    或間接證據，其為訴訟上之證明，須於通常一般之人均不致
    有所懷疑，而得確信其為真實之程度者，始得據為有罪之認
    定。又共犯（指共同正犯、教唆犯、幫助犯）之為證人者，
    其陳述證詞依刑事訴訟法第156條第2項之規範意旨，自以有
    補強證據為必要，藉以限制其證據價值；而對向正犯之立為
    證人，雖非屬共犯證人之類型，但其陳述證言或因有利害關
    係，本質上已存有較大之虛偽危險性，為擔保其真實性，依
    上開規定之同一法理，仍應認為有補強證據之必要性。所謂
    補強證據，係指該證人之陳述本身以外之別一證據，而與其
    陳述具有關連性，並因兩者之相互利用，而得以證明其所指
    之犯罪事實具有相當程度之真實性者而言。
(三)經查：
　1.證人曾建財⑴於110年2月24日警詢時供稱：警方查扣如附表
    一編號2至4所示之子彈來源，是我於110年1月中在臺中市○○
    區○○路○○○巷00號内之烤漆場向被告張嘉荃的朋友，綽號叫
    「阿慶」或「阿榮」購買的，以1顆600元購買，共買13顆，
    其中7顆試槍擊發掉，因為之前被告張嘉荃說過他有門路可
    以購買槍枝，當天我向被告張嘉荃說要購買槍枝，被告張嘉
    荃就幫我打電話連絡，當日被告張嘉荃的朋友開車到烤漆場
    ，並提著1個黑色包包，裡面裝有手槍及子彈，並將手槍及
    子彈展示給我看，有看到1把手槍及子彈13顆，我購買槍枝
    及子彈共花費17萬元，在烤漆場內一手交錢一手交貨，我有
    跟被告張嘉荃的朋友去臺中市○○區○○巷上的山區試槍，有成
    功擊發7顆子彈等語(見偵字第7678號卷第39至42頁)；⑵於11
    0年2月26日9時37分警詢時供稱：我於110年2月25日18時許
    去找被告張嘉荃，詢問如附表一編號1所示之手槍下落，被
    告張嘉荃有打給綽號「阿原」(即被告姚泊源)之男子，讓我
    跟他通話，我聽聲音確定是賣我槍的人，購買如附表一編號
    1所示之手槍時，我們都在被告張嘉荃的烤漆場内交易，先
    檢視槍枝狀況，現金交予被告姚泊源，然後再與被告姚泊源
    去山區試槍，被告張嘉荃在此次槍枝交易是中間介紹人等語
    (見他卷第34至35頁)；⑶於110年2月26日10時26分許警詢時
    復供稱：我透過被告張嘉荃與姚泊源於烤漆場内交易手槍時
    ，是被告姚泊源從車上拿出黑色包包，並從包包裡把手槍拿
    出來後，交給被告張嘉荃，被告張嘉荃看一看槍後，再轉交
    到我手上，槍枝與子彈是分開的，都沒有包裝，槍先拿給我
    ，再從包包拿出3顆子彈給我。購買手槍時，因為被告姚泊
    源先拿3顆子彈來，我說還要買10顆，當天被告姚泊源又出
    去拿10顆子彈回來賣我，被告姚泊源將子彈拿回來後，我們
    就去試槍了等語(見他卷第38頁)；⑷於110年4月8日偵查時證
    稱：我共以17萬元，購買如附表一編號1所示之手槍1枝、子
    彈13顆，當天我、被告姚泊源、張嘉荃在烤漆場内一手交錢
    一手交貨，17萬元現金我拿給被告張嘉荃，被告張嘉荃再交
    給被告姚泊源，然後被告姚泊源拿手槍給被告張嘉荃，被告
    張嘉荃看一下之後拿手槍給我。我向被告姚泊源買13顆子彈
    ，但當天被告姚泊源只有帶3顆子彈到場，說要回去拿另外1
    0顆，我向被告姚泊源說拿給被告張嘉荃，我有事就先離開
    ，隔了2、3天跟被告張嘉荃拿子彈，但被告張嘉荃說還要另
    外再給12,000元，是要給被告姚泊源的，說1顆子彈600元。
    我本來向被告姚泊源買槍就要附帶10顆子彈，但沒有附帶10
    顆子彈，說要10顆子彈要再給6,000元。12,000元是我另外
    要再買10顆，總共要買20顆子彈。伊總共拿23顆子彈，其中
    3顆是買手槍時交付，10顆是原本說買手槍要附帶，但後來
    說要付6,000元，另外10顆是額外再支付6,000元買的，隔3
    、4天後，我去被告張嘉荃的烤漆場，被告張嘉荃就交子彈
    給我，我應該是拿到子彈當天跟朋友去試槍的，試槍時被告
    姚泊源、張嘉荃都不在場。110年1月5日匯入我帳戶的100萬
    元，我說的17萬元及12,000元都是從上開款項支付的等語(
    見偵字第7678號卷第132至134頁、第139至140頁)；⑸於原審
    審判時證稱：我是於110年2月23日被查獲前1個月開始住在
    被告張嘉荃烤漆場，我將110年1月5日匯入我申設之中國信
    託商業銀行帳戶之100萬元拿走，因而與老闆有過節，老闆
    是住在○○，所以想買槍防身，後來被告張嘉荃就幫我聯絡被
    告姚泊源，過2天被告姚泊源來，我們當面檢查後就交易，
    被告張嘉荃說如附表一編號1所示之槍枝含1排子彈總共17萬
    元，當時被告姚泊源也在場，但我拿到如附表一編號1所示
    之槍枝時只拿到3顆子彈，剩下的子彈被告張嘉荃說被告姚
    泊源要回去拿，但我還沒拿到就跟朋友去○○山區試槍將子彈
    射掉，後來另外付12,000元予被告張嘉荃買20顆子彈，被告
    張嘉荃拿20顆子彈給我，我再將子彈打到剩下6顆，我總共
    拿到23顆子彈都是制式子彈，扣案如附表一編號2至3所示共
    5顆制式子彈，是試射後剩餘的，如附表一編號4之非制式子
    彈1顆是林俞賢給我試射的，我購買手槍的17萬元及12,000
    元之子彈是從上開100萬元支出。槍枝1枝17萬元不是行情價
    ，行情是4、5萬元等語(見原審卷第339至352頁、第383頁、
    第385至386頁)。
　2.由證人曾建財前述證述內容可知，證人曾建財雖證稱係向被
    告姚泊源、張嘉荃購買如附表一編號1至4所示之槍枝及子彈
    等情。然證人曾建財於警詢時先供述係向綽號叫「阿慶」或
    「阿榮」購買的，嗣改證述係向「阿原」即被告姚泊源購買
    ，則其究係向何人購買本案之槍枝或子彈，已有可疑。此外
    ，證人曾建財就其於何時、及如何與被告姚泊源、張嘉荃接
    洽買賣槍枝之過程，其係與被告姚泊源抑或被告張嘉荃磋商
    ？購買如附表一編號1所示槍枝之價金係直接給被告姚泊源
    抑或交由被告張嘉荃轉交被告姚泊源？附贈子彈之顆數究為
    13顆抑或3顆？加購子彈之顆數究為10顆抑或20顆？扣案如
    附表一編號2至4之子彈是否均係向被告姚泊源、張嘉荃購買
    ？是否與被告姚泊源一同試槍等情節，前後所述均不一致。
    況證人曾建財在所購買之子彈數量與原本約定交易之數量不
    符情形下，竟仍同意以原約定之17萬元購買，亦與常情不合
    ，再者，證人曾建財於原審審判時亦證稱：我於(110年)1月
    還沒住在被告張嘉荃烤漆場之前，有被老闆找到，有先還10
    萬元給老闆，後來老闆說100萬元還30萬元就好等語(見原審
    卷第351頁、第360至362頁)，堪認證人曾建財在購買如附表
    一編號1所示之槍枝前已被老闆尋獲，並已清償部分欠款復
    已商討還款事宜。故證人曾建財既非處於急迫、無議價空間
    之情況下，殊難想像其在此情形下，仍會以高於市價數倍之
    鉅款購買如附表一編號1所示之槍枝？足見證人曾建財就被
    告姚泊源、張嘉荃販賣槍枝、子彈部分之證述，有上開瑕疵
    可指，尚難僅憑證人曾建財之上開證述遽採為不利於被告姚
    泊源、張嘉荃之認定。
　3.證人曾建財於檢察官偵查時，固證稱其購買手槍、子彈的17
    萬元、12,000元都是從110年1月5日匯入其帳戶的100萬元款
    項所支付等語(見偵字第7648號卷第139至140頁)；復於原審
    證稱：其於同一天內在○○中國信託分次提領12萬元、臨櫃提
    領88萬元，100萬元都放在包包內，拿到錢當天就跑到○○躲
    了1、2個禮拜，才去被告張嘉荃那邊的烤漆場住，當時身上
    剩下近50萬元左右等語(見原審卷第350至351頁)，並提供其
    向中國信託商業銀行員林分行申設之帳戶存款存摺影本為據
    (見偵字第7648號卷第141至143頁)。然查證人曾建財於110
    年1月5日當日之交易，除以ATM提領12萬元及臨櫃提領88萬
    元外，另有以存款機現金存款138,000元、37,700元，再轉
    帳3萬元、現金提款12萬元、25,700元等情，有中國信託商
    業銀行股份有限公司110年7月29日中信銀字第110224839177
    741號函檢附曾建財帳戶存款相關資料可參(見原審卷第201
    至204頁)。參以證人曾建財證稱其係在提領款項後約1、2個
    禮拜，住到被告張嘉荃經營的烤漆場後，始購買本案手槍、
    子彈等情，其提領款項之日期與購買槍彈之日期已相隔一段
    時日；另證人曾建財所提領之金額亦與其所證述購買手槍金
    額為17萬元、子彈金額為12,000元部分並不相符。況現金之
    用途、目的及提領的原因多端，則證人曾建財所提領之現金
    ，是否與其購買如附表一編號1至4所示之槍枝及子彈有關？
    除證人曾建財單一指訴外，實無其他證據可資佐證。且
　　卷內亦無其他證據足認被告姚泊源或張嘉荃2人確有收受價
    金或事後朋分價金之舉措，上開交易資料自不足為證人曾建
    財指認被告姚泊源、張嘉荃涉犯嫌販賣槍彈之補強證據。
　4.綜觀上情，卷內並無其他證據足以認定證人曾建財確有向被
    告姚泊源、張嘉荃購買如附表一編號1至4所示槍彈之犯行，
    尚難僅憑證人曾建財上開具有瑕疵之證述，遽認被告姚泊源
    、張嘉荃有公訴意旨所指之販賣非制式手槍及子彈之犯嫌。
(四)綜上，依檢察官所舉證據，尚無從使本院產生被告姚泊源、
    張嘉荃確有公訴意旨所指販賣具殺傷力之手槍及子彈罪之確
    信，本於罪疑惟輕有利於被告之認定原則，本應為被告姚泊
    源、張嘉荃2人無罪之諭知，惟因公訴意旨認此部分若成立
    犯罪，與前開經論罪科刑之持有非制式手槍部分為高低度行
    為或以一行為觸犯數罪名之想像競合犯，而為單純一罪（高
    低度行為關係）或裁判上一罪（想像競合犯）關係，爰均不
    另為無罪之諭知。
(五)原審經調查結果，因認此部分不能證明被告姚泊源、張嘉荃
    2人涉犯上開罪嫌，而為其等不另為無罪之諭知，核無違誤
    。檢察官提起上訴，雖以：⑴證人曾建財前後多次證述之細
    節或略有差異，惟對於向被告張嘉荃、姚泊源購買槍枝及子
    彈之過程，於歷次警詢、偵訊及原審審判時，均為一致之陳
    述，尚難僅以證人曾建財所述略有差異，而遽認其所述不實
    。⑵證人曾建財確有於110年1月5日提領12萬元及88萬元，此
    與其所述之交易日期為1月中旬、購買槍枝金額為17萬元、
    子彈金額為12,000元相符，是證人曾建財提領現金購買槍枝
    及子彈一情，已有相當之補強證據。⑶證人曾建財於110年2
    月間因如附表一編號1所示之手槍故障，委請被告張嘉荃轉
    交被告姚泊源送修，雙方並同意修理費為16,000元，可知若
    被告姚泊源、張嘉荃未以17萬元之價格販賣槍彈予曾建財，
    焉有甘冒非法持有非制式手槍重罪之風險，僅以16,000元之
    代價，即協助證人曾建財修理槍枝之理。且本件係因警方偵
    辦毒品案件時當場查獲證人曾建財持有如附表一編號2至4所
    示之子彈，證人曾建財主動告知警方如附表一編號1所示之
    手槍之去向，並配合警方查獲如附表一編號1所示之手槍，
    顯見證人曾建財前後所述一致，始能成功查得被告姚泊源、
    張嘉荃，是證人曾建財應無誣指被告姚泊源、張嘉荃之理。
    原判決此部分之認事用法尚嫌未洽等語，而指摘原判決不當
    。然「檢察官就被告犯罪事實，應負舉證責任，並指出證明
    之方法」，此為刑事訴訟法第161條第1項所明定，被告依法
    並無自證無罪之義務，此乃刑事訴訟之基本重要原則。查：
    ⑴證人曾建財於警詢、偵查及原審所述有前開前後不一之處
    ，難以採為不利被告姚泊源、張嘉荃2人認定之證據，業如
    上述。⑵且證人曾建財於110年1月5日所提領之金額亦與其所
    證述購買手槍金額為17萬元、子彈金額為12,000元部分並不
    相符，亦經本院說明如前。⑶另被告姚泊源、張嘉荃2人如確
    有於110年1月間以高達17萬元之價格販賣上開槍彈給證人曾
    建財，證人曾建財甫使用1個月左右，如附表一編號1所示之
    手槍即已故障須送修，顯見該槍枝之品質不佳，則證人曾建
    財豈有可能毫無質疑或怨言，而同意另交付修理費16,000元
    給被告姚泊源、張嘉荃之理？況證人曾建財於本案因供述上
    開槍枝之去向而查獲被告姚泊源、張嘉荃，而獲得槍砲彈藥
    刀械管制條例第18條第4項前段減刑之優惠，本案自無法排
    除證人曾建財為獲邀減輕或免除其刑之寬典，而為不利被告
    姚泊源、張嘉荃2人指證之可能。上訴意旨所指內容，均不
    足以作為認定被告姚泊源、張嘉荃2人成立犯罪之論據。是
    以，檢察官既未提出其他證明被告姚泊源、張嘉荃2人有共
    同為上開犯行之積極證據，而執前詞提起上訴，其上訴為無
    理由，應予駁回。
據上論斷，應依刑事訴訟法第368條，判決如主文。
本案經檢察官蔡雯娟提起公訴，檢察官何建寬提起上訴，檢察官
陳惠珠到庭執行職務。
中　　華　　民　　國　　111 　年　　9 　　月　　13　　日
            刑事第四庭     審判長法　官   蔡  名  曜
                                 法　官   黃  玉  琪
                                 法　官   林  宜  民
以上正本證明與原本無異。
如不服本判決應於收受送達後20日內向本院提出上訴書狀，其未
敘述上訴理由者，並得於提起上訴後20日內向本院補提理由書（
均須按他造當事人之人數附繕本）「切勿逕送上級法院」。因疫
情而遲誤不變期間，得向法院聲請回復原狀。
                                 書記官   謝  安  青
　　　　　　　　　　　　　　　　 
中　　華　　民　　國　　111 　年　　9 　　月　　13　　日

附錄本案論罪科刑法條：
槍砲彈藥刀械管制條例第7條
未經許可，製造、販賣或運輸制式或非制式火砲、肩射武器、機
關槍、衝鋒槍、卡柄槍、自動步槍、普通步槍、馬槍、手槍或各
類砲彈、炸彈、爆裂物者，處無期徒刑或7年以上有期徒刑，併
科新臺幣3千萬元以下罰金。
未經許可，轉讓、出租或出借前項所列槍砲、彈藥者，處無期徒
刑或5年以上有期徒刑，併科新臺幣1千萬元以下罰金。
意圖供自己或他人犯罪之用，而犯前二項之罪者，處死刑或無期
徒刑；處徒刑者，併科新臺幣5千萬元以下罰金。
未經許可，持有、寄藏或意圖販賣而陳列第1項所列槍砲、彈藥
者，處5年以上有期徒刑，併科新臺幣1千萬元以下罰金。
意圖供自己或他人犯罪之用，以強盜、搶奪、竊盜或其他非法方
法，持有依法執行公務之人所持有之第1項所列槍砲、彈藥者，
得加重其刑至二分之一。
第1項至第3項之未遂犯罰之。
附表一
編號 扣案物品名稱 數量      鑑定結果       備註 1 非制式手槍 1枝 槍枝管制編號0000000000號，認係非制式手槍，由仿手槍外型製造之槍枝，組裝已貫通之金屬槍管而成，擊發功能正常，可供擊發適用子彈使用，認具殺傷力。 內政部警政署刑事警察局110年4月19日刑鑑字第1100026579號鑑定書(見偵字第7902號卷第447至452頁) 2 制式子彈 3顆 5顆研判均係口徑9x19mm制式子彈，採樣2顆試射，均可擊發，認具殺傷力。(試射後所餘彈殼已無殺傷力) 內政部警政署刑事警察局110年4月16日刑鑑字第1100024070號鑑定書(見偵字第7678號卷第145至148頁) 3 制式子彈 2顆   4 非制式子彈 1顆 1顆，認係非制式子彈，由口徑9mm制式空包彈組合直徑約8.9mm金屬彈頭而成，經試射，可擊發，認具殺傷力。(試射後所餘彈殼已無殺傷力) 內政部警政署刑事警察局110年4月16日刑鑑字第1100024070號鑑定書(見偵字第7678號卷第145至148頁) 

附表二
編號 扣案物品名稱 數量       備註 1 OPPO行動電話(IMEI：000000000000000、000000000000000，含門號0000000000號SIM卡1張) 1支 被告張嘉荃所有，供本案持有槍枝所用。 2 黑色iPhone行動電話1支( IMEI：000000000000000，含門號0000000000號SIM卡1張) 1支 被告姚泊源所有，供本案持有槍枝所用。 3 白色iPhone行動電話1支(IMEI：000000000000000，含門號0000000000號SIM卡1張) 1支 被告姚泊源所有，與本案犯罪無關。